臺灣桃園地方法院刑事判決　　　　　　　　　　　　　　九十年度易字第七三號
　　公　訴　人　臺灣桃園地方法院檢察署檢察官
　　被　　　告　甲○○
　　　　　　　　丁○○
右列被告等因傷害案件，經檢察官提起公訴（九十年度偵字第二一八二號），本院判
決如左：
    主  文
丁○○共同傷害人之身體，處有期徒刑月，如易科罰金，以佰元折算壹日。
甲○○部分公訴不受理。
    事  實
一、丁○○於八十九年十二月三十一日二十二時四十分許，駕車經過桃園縣楊梅鎮○○路流里一五三號時，因不慎僮及甲○○之挖土機，雙方乃起爭執而拉扯，丁○○為甲○○推入路旁水溝中而受傷（此部分業經丁○○撤回告訴，詳後述）。丁○○離去後因感憤恨不平，乃糾集不詳姓名之成年人多人，基於共同之犯意聯絡
    ，各持棍棒回到上開地點，見甲○○及其兄弟丙○○、乙○○在場，即共同以所
    持之棍棒毆打甲○○兄弟三人，致丙○○受有頭皮破裂傷六公分、左手尺骨骨折
    ；乙○○受有頭皮破裂傷六公分、左肘挫傷、右背挫傷、右下腹挫傷、雙膝挫傷
    之傷害，甲○○亦受有傷害（此部分亦經甲○○撤回告訴，詳後述）。
二、案經丙○○、乙○○訴由桃園縣警察局楊梅分局報請台灣桃園地方法院檢察署檢
    察官偵查起訴。
    理  由
壹、有罪部分：
一、訊之被告丁○○坦承於上開時地，夥同四人持棍棒毆打告訴人丙○○、乙○○不
    諱，惟仍辯稱係對方先打伊的云云。查被告丁○○夥同數人持棍棒毆打告訴人丙○○、乙○○之事，業經告訴人二人指訴甚詳，而告訴人丙○○因被告之毆打而
    受有頭皮破裂傷六公分、左手尺骨骨折之傷害；乙○○受有頭皮破裂傷六公分、
    左肘挫傷、右背挫傷、右下腹挫傷、雙膝挫傷之傷害，亦有其二人之診斷證明書
    在卷可稽，被告丁○○傷害告訴人丙○○、乙○○犯行事證甚明。雖被告丁○○
    先受被告甲○○之毆打而受傷，然其係於離去現場後，再行糾眾前去報復，非對
    於現時不法之侵害為防衛，且所毆打之對象更非下手毆打伊之人，自不得因其前
    受被告甲○○之毆打而解免其傷害告訴人丙○○、乙○○之刑責。
二、核被告丁○○所為係犯刑法第二百七十七條第一項之罪。其與不詳姓名者多人間
    ，就上開犯行，有犯意聯絡，行為分擔，均為共同正犯。被告丁○○以一共同行
    為而毆打告訴人丙○○、乙○○致其二人受傷而同時犯數罪名，為想像競合犯，
    應從一重處斷。公訴人雖認被告毆打告訴人多人係出於概括犯意而為，應論以連
    續犯並加重其刑。然被告丁○○及其共犯係於同一時地對告訴人等施暴，在法律
    上應評價為一個共同行為，與連續犯之要件並不相當，公訴人所指尚有未合。爰
    審酌被告丁○○因被毆而糾眾傷人，其犯罪之動機、手段、犯罪時所受之刺激、
    告訴人所受之傷害程度及其犯後態度等一切情狀，量處如主文所示之刑，並諭知
    易科罰金之折算標準。查刑法第四十一條已經修正公佈，並於九十年一月十二日
    生效，將原定得易科罰金之範圍擴及於犯最重本刑為五年以下有期徒刑之罪，而
    受六個月以下有期徒刑或拘役之宣告者，被告行為後法律已有變更，依刑法第二
    條第一項前段之規定，應適用裁判時之法律，以為本件諭知易科罰金折算標準之
    依據。
三、公訴人另以被告丁○○毆打被告甲○○致其受傷，經甲○○告訴後，認其此部分
    亦涉刑法第二百七十七條第一項之傷害犯嫌。惟本罪為告訴乃論之罪，被告甲○○業已於本院審理時當庭撤回告訴，有本院九十年四月二十七日之筆錄在卷可稽
    。而此部分與公訴人所訴前開論罪科刑部分，係一行為而犯者，有裁判上之一罪
    關係，故不另為不受理之諭知。
四、被告丁○○及其共犯所持以毆打告訴人等之棍棒，並未扣案，且被告丁○○於警
    訊時稱已經其丟棄，不能證明其尚存在，故不宣告沒收。
貳、不受理部分：
一、按告訴乃論之罪，告訴人於第一審辯論終結前得撤回其告訴；又告訴經撤回者，
    法院應諭知不受理之判決；不受理之判決，得不經言詞辯論為之；刑事訴訟法第
    二百三十八條第一項、第三百零三條第三款、第三百零七條各有明文。
二、本件公訴意旨略以：被告甲○○於述時地亦毆打被告丁○○致其受傷，經被告丁○○提出告訴後，因認其涉有刑法第二百七十七條第一項之罪名。
三、查被告甲○○所涉之本件犯行，依刑法第二百八十七條前段之規定，係屬告訴乃
    論，茲據被告丁○○於本院審理中，當庭撤回告訴，有本院九十年四月二十七日
    之筆錄在卷可稽，故本部分犯罪之追訴條件即有欠缺，依照前開法條之規定，應
    諭知不受理之判決，並不經言詞辯論為之。
據上論斷，應依刑事訴訟法第二百九十九條第一項前段、三百零三條第三款、第三百
零七條、刑法第二條第一項前段、第二十八條、第二百七十七條第一項、第五十五條
、第四十一條第一項前段、罰金罰鍰提高標準條例第一條、第二條，判決如主文。
中      華        民        國    九十一  年    二      月  二十一  日
                                    臺灣桃園地方法院刑事第二庭
                                        法  官  林明洲
右正本證明與原本無異。
如不服本判決，應於送達後十日內，向本院提出上訴狀。
                                        書記官  陳韻如
中      華        民        國    九十一  年    二      月  二十一  日
附論罪科刑法條：
刑法第二百七十七條：
傷害人之身體或健康者，處三年以下有期徒刑，拘役或一千元以下罰金。
犯前項之罪，因而致人於死者，處無期徒或七年以上有期徒刑，致重傷者，處三年以
上、十年以下有期徒刑。
